【裁判字號】    97,易,3495
【裁判日期】    971231
【裁判案由】    竊盜
【裁判全文】
臺灣臺北地方法院刑事判決              97年度易字第3495號
公  訴  人  臺灣臺北地方法院檢察署檢察官
被      告  丁○○
                      號3樓
                    （現另案於臺灣宜蘭監獄執行中）
上列被告因竊盜案件，經檢察官提起公訴（97年度偵字第19146
號），被告於準備程序中就被訴事實為有罪之陳述，由本院裁定
以簡式審判程序審理，判決如下：
    主  文
丁○○犯如附表所示之竊盜罪，共伍罪，均累犯，各處如附表所
示之宣告刑，應執行有期徒刑年，並應於刑之執行前，令入勞
動場所強制工作年。
    犯  罪  事  實
一、丁○○前於民國83年間因麻藥案件，經臺灣板橋地方法院（
    下稱板橋地院）判處有期徒刑3年2月，經上訴後，為臺灣高
    等法院駁回上訴確定，送監執行後，於85年5 月21日因縮短
    刑期假釋出獄，假釋期間並付保護管束；惟其於假釋期間，
    又於86年間因麻藥、麻藥案件，分別經板橋地院、臺灣高等
    法院判處有期徒刑7 月、3年4月確定，嗣經定應執行有期徒
    刑3年8月，並與上開假釋撤銷後之殘刑1年2月24日併付執行
    ，於89年3 月20日因縮短刑期假釋出獄，假釋期間並付保護
    管束；然丁○○於假釋期間，復於91年間因違反廢棄物清理
    法案件，經本院判處有期徒刑1年4月確定，並與上開假釋撤
    銷後之殘刑2年2月30日併付執行，於93年9月3日因縮短刑期
    假釋出獄，假釋期間並付保護管束，嗣於94年2月1日保護管
    束期滿，其未執行之刑，以已執行論。惟丁○○仍不知悛悔
    ，於94年間因竊盜案件，經板橋地院判處有期徒刑1年6月，
    上訴後，為臺灣高等法院駁回上訴確定，復於同年間因毒品
    案件，經本院判處有期徒刑6 月確定，嗣因逢中華民國九十
    六年罪犯減刑條例施行，上開2 罪均經減刑並定應執行有期
    徒刑11月又15日，於96年7 月16日受徒刑之一部執行而赦免
    後出獄。詎仍不知悔改，因有犯罪之習慣，基於意圖為自己
    不法之所有，而分別為如附表所示之竊盜犯行。嗣因丁○○
    另案經通緝為警方查獲後，在有任何具有偵查犯罪職權之公
    務員知悉其上開竊盜犯行前，即向員警自首，方查知上情。
二、案經乙○○、丙○○、己○○、甲○○○、戊○○訴由臺北
    市政府警察局萬華分局報請臺灣臺北地方法院檢察署檢察官
    偵查起訴。
    理  由
一、上開犯罪事實，業據被告丁○○於本院審理中坦白承認，核
    與告訴人乙○○、丙○○、己○○、甲○○○、戊○○於警
    詢時指訴之情節相合，並有戊○○、己○○、甲○○○住宅
    竊盜案之臺北市政府警察局萬華分局刑案現場勘察報告（均
    含現場圖、現場照片等資料）、現場蒐證照片在卷可稽，堪
    認被告之自白與事實相符。本件事證明確，被告之竊盜犯行
    ，可以認定。
二、經查，被告行竊時所使用之鐵剪固未扣案，惟該鐵剪長約60
    公分（經被告當庭比劃測量），且為鐵製材質等情，業據被
    告供述明確，且依被害人指訴及部分現場照片所示，上開各
    被害人住處鐵窗或鐵門之鐵條確實均遭人破壞，若非使用器
    械破壞，應無從毀壞鐵窗或鐵門，是被告所供述其係使用鐵
    剪破壞鐵窗或鐵門之鐵條一節，應堪採信，而該鐵剪既屬鐵
    製材質，又能持之破壞鐵窗或鐵門之鐵條，足見其質地堅硬
    ，客觀上應足以對於人之身體、生命安全構成威脅而具有危
    險性，故上開未扣案之鐵剪自屬兇器無訛。故核被告所為，
    就如附表編號１、５所示之犯行，均係犯刑法第321條第1項
    第2款、第3款之攜帶兇器毀越安全設備竊盜罪；就如附表編
    號４所示之犯行，係犯刑法第321條第1項第2款、第3款之攜
    帶兇器毀越鐵門竊盜罪；就如附表編號２、３所示之犯行，
    均係犯刑法第321條第1 項第1款、第2款、第3款之攜帶兇器
    毀越安全設備於夜間侵入住宅竊盜罪。被告所犯上開各罪，
    犯意各別、行為互異，應予分論併罰。又按「刑法第62條之
    所謂發覺，係指有偵查犯罪職權之公務員已知悉犯罪事實與
    犯罪之人而言，而所謂知悉，固不以確知其為犯罪之人為必
    要，但必其犯罪事實，確實存在，且為該管公務員所確知，
    始屬相當。如犯罪事實並不存在而懷疑其已發生，或雖已發
    生，而為該管公務員所不知，僅係推測其已發生而與事實巧
    合，均與已發覺之情形有別。」最高法院著有75年台上字第
    1634號判例要旨可資參照。本件如犯罪事實欄所載警方查獲
    上開竊盜案件之過程，業據被告於警詢時供承甚詳，並經本
    案承辦員警陳述屬實，有本院公務電話紀錄在卷可考，是警
    方於被告供出上開竊案係其所為前，並未發覺被告各次竊盜
    犯行，則被告主動供出其各該行竊之犯行，並靜候裁判，自
    合於自首要件，爰均依刑法第62條前段之規定，減輕其刑。
    。又被告有如犯罪事實欄所載之前案紀錄，此有臺灣高等法
    院被告前案紀錄表在卷可按，被告於受有期徒刑之執行完畢
    後，5 年以內故意再犯有期徒刑以上之上開各罪，均為累犯
    ，應分別依刑法第47條第1項規定加重其刑，並均先加後減
    。爰審酌被告前有竊盜、麻藥、贓物、違反廢棄物清理法、
    毒品等前案紀錄，素行不佳；且其正值壯年，竟不思以正途
    賺取財物，竟因缺錢花用，而侵害他人之財產權，動機不佳
    ，迄亦未能賠償被害人之損失；惟被告犯後尚能自首並坦承
    犯行，態度良好，以及學歷為國中畢業等一切情狀，分別量
    處如主文所示之刑，並定其應執行刑，以示警惕。
三、再按「十八歲以上之竊盜犯、贓物犯，有犯罪之習慣者，得
    於刑之執行前，令入勞動場所強制工作。」竊盜犯贓物犯保
    安處分條例第3 條第1 項定有明文。而保安處分係針對受處
    分人將來之危險性所為之處置，以達教化、治療之目的，為
    刑罰之補充制度。我國現行刑法採刑罰與保安處分雙軌制，
    係在維持行為責任之刑罰原則下，為協助行為人再社會化之
    功能，以及改善行為人潛在之危險性格，期能達成根治犯罪
    原因、預防犯罪之特別目的。是保安處分中之強制工作，旨
    在對嚴重職業性犯罪及欠缺正確工作觀念或無正常工作因而
    犯罪者，強制其從事勞動，學習一技之長及正確之謀生觀念
    ，使其日後重返社會，能適應社會生活。竊盜犯贓物犯保安
    處分條例第3 條第1 項規定，即係本於保安處分應受比例原
    則之規範，使保安處分之宣告，與行為人所為行為之嚴重性
    、行為人所表現之危險性及對於行為人未來行為之期待性相
    當之意旨而制定，而由法院視行為人之危險性格，決定應否
    令入勞動處所強制工作，以達預防之目的。查本案被告前於
    94年間因犯下9 件竊盜案件為法院判刑確定並送執行，於減
    刑出獄後，於97年3月至9月間又作案達12次（含本案5 次竊
    案）之多，除部分已判刑確定外，其餘部分均在法院審理中
    ，有前揭臺灣高等法院被告前案紀錄表可考，其犯案頻密，
    顯具有常習性，危害社會治安甚鉅，亦徵其個人嚴重欠缺尊
    重他人財產權益及正確謀生等觀念，有犯罪之習慣，殊有強
    制從事勞動，以養成正確之工作習慣及觀念，俾其適應社會
    生活，而達教化、治療等目的之必要，爰依竊盜犯贓物犯保
    安處分條例第3條第1項、第4條及第5條第1 項前段等規定，
    諭知於刑之執行前，令被告入勞動場所強制工作3 年，以收
    矯治之效。又被告為本案竊盜犯行所用之鐵剪為被告所有，
    惟已遭被告丟棄等情，業據被告供承明確，為避免日後執行
    困難，爰不予諭知沒收，併此敘明。
四、據上論結，應依刑事訴訟法第273條之1 第1項、第299條第1
    項前段，刑法第321 條第1項第1款、第2款、第3款、第47條
    第1項、第62條前段、第51條第5款，竊盜犯贓物犯保安處分
    條例第3條第1項、第4 條、第5條第1項前段，判決如主文。
本案經檢察官盧姿如到庭執行職務。
中    華    民    國    97    年    12    月    31    日
                  刑事第四庭    法  官  李明益
以上正本證明與原本無異。
如不服本判決應於收受送達後10日內向本院提出上訴書狀，並應
敘述具體理由；其未敘述上訴理由者，應於上訴期間屆滿後20日
內向本院補提理由書（均須按他造當事人之人數附繕本）「切勿
逕送上級法院」。告訴人或被害人如對於本判決不服者，應具備
理由請求檢察官上訴，其上訴期間之計算係以檢察官收受判決正
本之日期為準。
                                書記官  劉穗筠
中    華    民    國    97    年    12    月    31    日
中華民國刑法第321條
（加重竊盜罪）
犯竊盜罪而有左列情形之一者，處六月以上、五年以下有期徒刑
：
一、於夜間侵入住宅或有人居住之建築物、船艦或隱匿其內而犯
    之者。
二、毀越門扇、牆垣或其他安全設備而犯之者。
三、攜帶兇器而犯之者。
四、結夥三人以上而犯之者。
五、乘火災、水災或其他災害之際而犯之者。
六、在車站或埠頭而犯之者。
前項之未遂犯罰之。
附表：
┌──┬──────┬───────┬───────┬────┬────┐
│編號│犯 罪 時 間 │犯  罪  地  點│行  竊  方  式│涉犯罪名│宣 告 刑│
├──┼──────┼───────┼───────┼────┼────┤
│ １ │97年5月底、6│臺北縣板橋市文│持客觀上上足以│攜帶兇器│有期徒刑│
│    │月初某日上午│聖街11巷2號6樓│對人之生命、身│毀越安全│柒月。  │
│    │11時許      │              │體安全構成威脅│設備竊盜│        │
│    │            │              │而具有危險性之│        │        │
│    │            │              │鐵剪（未扣案）│        │        │
│    │            │              │1 把，剪斷上址│        │        │
│    │            │              │乙○○住處廚房│        │        │
│    │            │              │鐵窗（屬安全設│        │        │
│    │            │              │備）鐵條後侵入│        │        │
│    │            │              │該住處（侵入住│        │        │
│    │            │              │宅、毀損部分均│        │        │
│    │            │              │未據告訴），竊│        │        │
│    │            │              │得黃金腳鍊、銀│        │        │
│    │            │              │製手鍊、戒指、│        │        │
│    │            │              │耳環、項鍊各1 │        │        │
│    │            │              │條、女用皮帶手│        │        │
│    │            │              │錶1 只。      │        │        │
├──┼──────┼───────┼───────┼────┼────┤
│ ２ │97年6 月27日│臺北市萬華區西│持上開鐵剪剪斷│攜帶兇器│有期徒刑│
│    │19時許至同日│園路2段140巷6 │上址己○○住處│毀越安全│捌月    │
│    │21時10分許之│弄21號2樓     │廚房鐵窗（屬安│設備於夜│        │
│    │夜間        │              │全設備）鐵條後│間侵入住│        │
│    │            │              │侵住該住宅（毀│宅竊盜  │        │
│    │            │              │損部分未據告訴│        │        │
│    │            │              │），竊得存摺1 │        │        │
│    │            │              │本、印章1 顆、│        │        │
│    │            │              │金牌1 面、金手│        │        │
│    │            │              │鐲1 對、金項鍊│        │        │
│    │            │              │1條、金戒指7只│        │        │
│    │            │              │、現金新台幣（│        │        │
│    │            │              │下同）73,590元│        │        │
│    │            │              │。            │        │        │
├──┼──────┼───────┼───────┼────┼────┤
│ ３ │97年6 月29日│臺北市萬華區西│持上開鐵剪剪斷│攜帶兇器│有期徒刑│
│    │19時20分許至│園路2段140巷6 │上址甲○○○住│毀越安全│捌月    │
│    │同日20時45分│弄7號2樓      │處後陽台鐵窗（│設備於夜│        │
│    │許之夜間    │              │屬安全設備）鐵│間侵入住│        │
│    │            │              │條後侵住該住宅│宅竊盜  │        │
│    │            │              │（毀損部分未據│        │        │
│    │            │              │告訴），竊得金│        │        │
│    │            │              │手鍊1 條、金手│        │        │
│    │            │              │環2 只、金項鍊│        │        │
│    │            │              │（含墜子）3 條│        │        │
│    │            │              │、金戒指10只、│        │        │
│    │            │              │洋酒3瓶、現金1│        │        │
│    │            │              │萬元。        │        │        │
├──┼──────┼───────┼───────┼────┼────┤
│ ４ │97年7 月13日│臺北市萬華區康│持上開鐵剪剪斷│攜帶兇器│有期徒刑│
│    │15、16時許  │定路50號      │上址戊○○住處│毀越鐵門│拾月    │
│    │            │              │頂樓鐵門鐵條後│竊盜    │        │
│    │            │              │侵住該住宅（侵│        │        │
│    │            │              │入住宅、毀損部│        │        │
│    │            │              │分均未據告訴）│        │        │
│    │            │              │，竊得文殊菩薩│        │        │
│    │            │              │金銅佛像1 尊、│        │        │
│    │            │              │手搖式留聲機1 │        │        │
│    │            │              │台、字畫2 幅、│        │        │
│    │            │              │鋼筆3 支、線裝│        │        │
│    │            │              │書。          │        │        │
├──┼──────┼───────┼───────┼────┼────┤
│ ５ │97年8 月20日│臺北縣三重市中│持上開鐵剪剪斷│攜帶兇器│有期徒刑│
│    │10時許至13時│正南路200號6樓│上址丙○○住處│毀越安全│捌月    │
│    │30分許      │加蓋          │廚房鐵窗（屬安│設備竊盜│        │
│    │            │              │全設備）鐵條後│        │        │
│    │            │              │侵住該住宅（侵│        │        │
│    │            │              │入住宅、毀損部│        │        │
│    │            │              │分均未據告訴）│        │        │
│    │            │              │，竊得白金戒指│        │        │
│    │            │              │1只、黃金腳鍊1│        │        │
│    │            │              │條、白金項鍊、│        │        │
│    │            │              │黃金手鍊各2 條│        │        │
│    │            │              │、黃金墜子2 個│        │        │
│    │            │              │、18K金戒指、 │        │        │
│    │            │              │女用手錶各3 只│        │        │
│    │            │              │、美金約150 元│        │        │
│    │            │              │、人民幣約400 │        │        │
│    │            │              │元、已停用之新│        │        │
│    │            │              │台幣3,000元。 │        │        │
└──┴──────┴───────┴───────┴────┴────┘


司法院資訊處製作；財團法人民間司法改革基金會備份。
